Inventaris van het archief van de Technische Hogeschool te Delft: Afdeling Mijnbouwkunde, 1899-1971
Nationaal Archief, Den Haag
- Afdeling der Mijnbouwkunde, 1912-1972, C.
  - Notulen, I.
    - Notulen van de Afdelingsvergaderingen, 1912-1915, 1925-1941, 1945-1971, en van geheime vergaderingen van de Afdelingsraad, 1973-1976; met bijlagen, 1951-1952, 1961-1971. Met lijst van opvolging van bestuursleden, 1935-1957., 1912-1971; 27-67; 1 deel en 40 omslagen
      - 1934, 33
      - 1935, 34
      - 1936, 35
      - 1937, 36
      - 1938, 37
      - 1939, 38
      - 1940, 39
      - 1941, 40
      - 1945 september 24-1945 november 17, 41
      - 1946, 42
      - 1947, 43
      - 1948, 44
      - 1949, 45
      - 1950, 46
      - 1951, 47
      - 1952, 48
      - 1953, 49
      - 1954, 50
      - 1955, 51
      - 1956, 52
      - 1957, 53
      - 1958, 54
      - 1959, 55
      - 1960, 56
      - 1961, 57
      - 1962, 58
      - 1963, 59
      - 1964, 60
      - 1965, 61
      - 1966, 62
      - 1967, 63
      - 1968, 64
      - 1969, 65
      - 1970, 66
      - -1971, 67
  - Ingekomen en minuten van uitgegane stukken, II.
    - Toegangen, a.
      - Register der Correspondentie., 1912-1952; 68-69; 2 delen
        - 1912 september-1930 april, 68
        - 1930 maart-1952 juli, 69
    - 1912-1919, per rubriek geordend, b.
      - Organisatie, 1.
        - Stukken betreffende een voorstel tot instelling van een Geologische Dienst met hoofdzetel in de Afdeling der Mijnbouwkunde., 1914-1915; 70; 1 omslag
        - Stukken betreffende de aanwijzing van hoogleraren belast met de afdoening van zaken met betrekking tot de Indische dienst., 1915, 1917; 71; 1 omslag
      - Materieel, 2.
        - Voorstel tot aankoop van grond in de Wippolder., 1913; 72; 1 omslag
        - Correspondentie met het College van Curatoren over een voorstel tot uitbreiding van het gebouw voor Mijnbouwkunde; met bijlage., 1919; 73; 1 omslag
      - Personeel, 3.
        - Stukken betreffende de positie en salariëring van (buitengewoon) hoogleraren, lectoren en assistenten., 1913-1914, 1918-1919; 74; 1 omslag
      - Leerstoelen, 4.
        - Stukken betreffende bezetting van de vacante leerstoel in de historische geologie en paleonthologie en de daarmee gepaard gegane moeilijkheden., 1917-1918; 75; 1 omslag
        - Stukken betreffende het instellen van een buitengewone leerstoel voor het onderwijs in het mijnrecht., 1919; 76; 1 omslag
      - Opleiding, 5.
        - Stukken betreffende en voorstellen tot wijzigingen in de opleiding der mijningenieurs en tot instelling van een nieuw diploma van geoloog., 1912; 77; 1 omslag
          Zie ook inventarisnummer 11.
        - Publikatie over de opleiding van geologen in Nederland en het geologisch onderzoek van Nederlands-Indië., 1912; 78; 1 deel
          Zie ook "Dokumentatie" inventarisnummer 26
        - Stukken betreffende onderzoek naar en voorstellen inzake de opleiding van geologen., 1913-1915, 1918; 79; 1 omslag
        - Correspondentie met de afdelingen over voorstellen tot wijziging van de opleiding der mijningenieurs door beperking van eisen en verandering der examenregeling., 1912-1913; 80; 1 omslag
        - Stukken betreffende de invoering van wijzigingen in het programma en de examenregeling der mijningenieurs en de bezwaren van de hoogleraren der Natuurkunde., 1914-1916; 81; 1 omslag
        - Stukken betreffende voorstellen tot uitbreiding van het onderwijs in de economie voor a.s. ingenieurs, c.q. a.s. mijningenieurs., 1917-1918; 82; 1 omslag
        - Correspondentie met de Afdeling der Scheikundige Technologie over het onderwijs in de delfstof- en aardkunde en het invoeren van geologie als examenvak voor a.s. technologen., 1919; 83; 1 omslag
      - Examens, 6.
        - Stukken betreffende de werking van de geldende regeling der propedeutische examens en de door de Afdeling gewenste wijzigingen., 1914; 84; 1 omslag
      - Excursies en praktisch werk, 7.
        - Correspondentie met de Direktie van de Staatsmijnen in Limburg over de praktische opleiding van a.s. mijningenieurs., 1914; 85; 2 stukken
        - Brief van de direkteur van een mijnbouwmaatschappij in Argentinië over het praktisch werken van Delftse studenten aldaar, afschrift., 1914; 86; 1 stuk
      - Onderzoek, 8.
        - Stukken betreffende een voorstel van de Maatschappij van Nijverheid tot samenwerking van wetenschap en industrie., 1912; 87; 1 omslag
        - Stukken betreffende uitzendingen van hoogleraren naar het buitenland ten behoeve van onderzoekingen., 1912, 1914-1915; 88; 1 omslag
        - Stukken betreffende een verzoek om, en advies aan, de Minister van Koloniën inzake de verordening der kolonie Suriname op de goudbelasting, Met retroacta 1902., 1914-1915; 89; 1 omslag
      - Afgestudeerden, 9.
        - Stukken betreffende moeilijkheden rond de aanstelling van ingenieurs bij de Staatsmijnen, Met retroacta, 1909; afschriften., 1909, 1912-1914; 90; 1 omslag
        - Correspondentie met de Direktie der Staatsmijnen te Heerlen over de bezoldiging, aanbeveling en aanstelling van ingenieurs; met bijlage., 1915; 91; 1 omslag
    - 1919-1947, chronologisch geordend, c.
      - Ingekomen stukken., 1919-1930; 92-103; 12 omslagen
        - 1919, 92
        - 1920, 93
        - 1921, 94
        - 1922, 95
        - 1923, 96
        - 1924, 97
        - 1925, 98
        - 1926, 99
        - 1927, 100
        - 1928, 101
        - 1929, 102
        - 1930, 103
      - Minuten en doorslagen van uitgegane stukken., 1919-1930; 104-115; 12 omslagen
        - 1919, 104
        - 1920, 105
        - 1921, 106
        - 1922, 107
        - 1923, 108
        - 1924, 109
        - 1925, 110
        - 1926, 111
        - 1927, 112
        - 1928, 113
        - 1929, 114
        - 1930, 115
      - Ingekomen en minuten en doorslagen van uitgegane stukken., 1930-1947; 116-132; 17 omslagen
        1944 september-1945 september ontbreekt
        - 1930, 116
        - 1931, 117
        - 1932, 118
        - 1933, 119
        - 1934, 120
        - 1935, 121
        - 1936, 122
        - 1937, 123
        - 1938 februari-1938 juli, 124
        - 1938 september-1939 mei, 125
        - 1939 juni-1940 juli, 126
        - 1940 september-1941 augustus, 127
        - 1941 augustus-1942 juli, 128
        - 1942 oktober-1943 juli, 129
        - 1943 augustus-1944 juli, 130
        - 1945 september-1946 augustus, 131
        - 1946 augustus-1947 augustus, 132
      - Stukken betreffende de Commissie voor de Bibliotheek., 1925 september-1934; 133; 1 omslag
    - 1947-1972, per rubriek geordend, d.
      - Verslagen, 1.
        - Verslagen betreffende het Mineralogisch Geologisch Museum over de cursusjaren 1958-1959-1970-1971., 1959-1971; 134; 1 omslag
          Het verslag 1962-1963 ontbreekt.
        - Ontwikkelingsplannen van de Afdeling voor de periode 1960-1966, 1969-1972; met bijlagen, 1957-1963, 1968., 1957-1972; 135; 1 omslag
        - Jaarverslagen van de Afdeling over de cursusjaren 1969-1970-1970-1971., 136; 1 omslag
      - Organisatie, 2.
        - Stukken betreffende de inrichting van een laboratorium en samenwerking t.b.v. onderzoek op het gebied van de kristalkweek., 1949-1950, 1954-1957; 137; 1 omslag
        - Stukken betreffende de bindingen van de T.H., c.q. het Laboratorium voor Kristalkunde met de Nijverheidsorganisatie T.N.O.., 1955; 138; 2 stukken
        - Stukken betreffende de werkzaamheden en plaats in de organisatie van het Laboratorium voor Kristalkunde., 1962-1965; 139; 1 omslag
        - Reglement van de Afdeling der Mijnbouwkunde., 1963; 140; 1 katern
        - Stukken betreffende de administratieve en technische organisatie., 1963, 1969; 141; 1 omslag
        - Stukken betreffende de bestuursstruktuur van de Afdeling., 1967, 1969-1970; 142; 1 omslag
        - Brieven aan het College van Rector en Assessoren over de regeling van de inspraak bij de Afdeling., 1968-1969; 143; 3 stukken
        - Voorstellen van de Struktuurcommissie betreffende de herstructurering van de Afdeling., 1970 april; 144; 1 omslag
        - Stukken betreffende de overdracht van bevoegdheden van de Afdelingsvergadering aan de Afdelingsraad., 1971; 145; 1 omslag
      - Materieel, 3.
        - Stukken betreffende een plan tot oprichting van een technisch (-mijnbouwkundig) museum., 1959-1963; 146; 1 omslag
        - Stukken betreffende de ruimtebehoefte van de Afdeling., 1959-1969; 147; 1 pak
        - Stukken betreffende protest van de afdelingen tegen de voorgenomen bezuinigingen op de uitgaven voor het wetenschappelijk onderwijs., 1971; 148; 1 omslag
      - Leerstoelen, 4.
        - Stukken betreffende een voorstel tot het instellen van een buitengewone leerstoel in de theoretische en fysisch-chemische aspecten van de kolenmijnbouw., 1956-1957; 149; 1 omslag
        - Brief aan de rector over het al dan niet handhaven van de gewone leerstoel mijnbouwwerktuigen., 1960; 150; 1 stuk
        - Correspondentie over de instelling van een leerstoel in de ertsmicroscopie., 1968-1969; 151; 3 stukken
      - Opleiding, 5.
        - Stukken betreffende de inrichting van de opleiding voor metaalkundig geschoolde ingenieurs., 1947-1951, 1953; 152; 1 omslag
        - Stukken betreffende de reorganisatie van het mijnbouwkundig onderwijs ten behoeve van beperking van de studieduur., 1947-1953, 1960; 153; 1 omslag
        - Studieprogramma's met toelichting en overgangsbepalingen over de cursusjaren 1950-1951., 1952-1953-1956-1957, 1960-1961, 1950-1955, 1960; 154; 1 omslag
        - Memorie betreffende de toekomstige ontwikkeling en behoeften van het vak petroleumwinning, afschrift., 1953; 155; 1 stuk
        - Correspondentie met de Afdeling der Algemene Wetenschappen over het wiskunde-onderwijs voor mijnbouwkundige studenten, met bijlage., 1957, 1959, 1962; 156; 1 omslag
        - Memorie over een mogelijke reorganisatie van de opleiding voor mijningenieur., 1958; 157; 1 stuk
        - Brief van prof.ir. J. Thomeer over de voorgenomen samenwerking met de Universiteit te Gent, met bijlagen., 1958; 158; 3 stukken
        - Stukken betreffende het werktuigbouwkundig onderwijs voor mijnbouwkundige studenten., 1951-1953, 1959, 1965, z.j.; 159; 1 omslag
        - Stukken betreffende het onderwijs in de geologie voor civiel-ingenieur en het plan voor de invoering van technische geologie als nieuwe afstudeerrichting., 1958-1960, 1969-1970; 160; 1 omslag
        - Stukken betreffende het opzetten van de internationale cursus "Mining Exploration", met ontwerpprogramma., 1962-1964; 161; 1 omslag
        - Stukken betreffende het belang van onderwijs in de geologische luchtfoto-interpretatie., 1962, 1965; 162; 1 omslag
        - Stukken betreffende de aanpassing van het Academisch Statuut in verband met wijzigingen in het studieprogramma., 1963, 1966; 163; 3 stukken
        - Brief aan de rector over wijzigingen in het programma en de examenregeling, afdruk., 28 mei 1964; 164; 1 stuk
        - Stukken betreffende het verlenen van onderwijsbevoegdheden aan mijningenieurs., 1964-1966; 165; 1 omslag
        - Brief aan het College van Rector en Assessoren met een overzicht van de hoofdzaken van het nieuwe studieprogramma voor 1965-1966., 166; 1 omslag
        - Memorie over de mijnbouwkundige studie., (1965); 167; 1 stuk
        - Brief aan de conrector over regionale interuniversitaire samenwerking op het gebied van mijnbouwkundig onderwijs., 1966; 168; 1 stuk
        - Correspondentie met bedrijven over het programma voor de opleiding tot mijningenieur., 1964, 1967; 169; 1 omslag
        - Stukken betreffende de herstructurering van het wetenschappelijk onderwijs en de standpunten der geledingen., 1969; 170; 1 omslag
        - Voorstel tot wijziging van het studieprogramma "Historische Geologie"., 1969; 171; 1 stuk
      - Examens, 6.
        - Stukken betreffende regelingen voor examens en tentamens., 1957-1963, 1967-1970; 172; 1 omslag
        - Stukken betreffende de resultaten van de propedeutische examens., 1948, 1958; 173; 1 omslag
      - Excursies en praktisch werk, 7.
        - Concept-brief aan de Minister van O.K.W. over voorzorgsmaatregelen bij karteeroefeningen ten behoeve van de veiligheid van studenten., 1957; 174; 1 omslag
        - Rapport van de Afdelingsstafcommissie betreffende het praktisch werk., 1963; 175; 1 stuk
        - Stukken betreffende de organisatie en het verloop van blokpraktika., 1967-1968; 176; 3 stukken
      - Studiestimulans, 8.
        - Correspondentie met de B.P.M. over het doel van en de toekenning van studieprijzen., 1948-1950; 177; 1 omslag
        - Stukken betreffende een nieuwe vorm van studiestimulans en beloning., 1961; 178; 1 omslag
      - Studenten en afgestudeerden, 9.
        - Lijsten houdende overzicht van mijnbouwkundige studenten met vermelding van inschrijvings- en examendata en behaalde examens over de periode 1945-1946., 1959-1967; 179; 1 pak
        - Staten houdende overzicht van resultaten van enquêtes gehouden onder nieuw-ingeschrevenen in de jaren, 1950-1953, 1957-1960, 1963-1965, 1967-1968; 180; 1 omslag
        - Stukken betreffende de wensen vanuit de industrie m.b.t. de kwaliteit van de pas-afgestudeerden., 1949, 1960; 181; 1 stuk
        - Correspondentie met het Universitair Asylfonds over het verloop van de studie van Hongaarse studenten, met bijlagen., 1957-1959; 182; 1 omslag
        - Stukken betreffende de daling van het aantal eerstejaars mijnbouwkundige studenten en de te nemen maatregelen., 1963; 183; 1 omslag
        - Brieven aan de rector over de toelating van H.T.S.-ers tot de Afdeling, 184; 1 omslag
      - Commissies, verenigingen en stichtingen, 10.
        - Stukken betreffende de Afdelings Patroonscommissie., 1961-1962; 185; 1 omslag
        - Correspondentie met de Stichting Molengraaff Fonds over een statutenwijziging en bestuurswisseling., 1964; 186; 1 omslag
        - Correspondentie met de Commissie voor Onderwijsresearch., 1966; 187; 1 omslag
        - Stukken betreffende het Koninklijk Geologisch Mijnbouwkundig Genootschap., 1967; 188; 1 omslag
        - Correspondentie met de sectie Aardwetenschappen van de Academische Raad, met bijlagen., 1968-1970; 189; 1 omslag
        - Correspondentie met de Mijnbouwkundige Vereniging., 1969-1970; 190; 1 omslag
        - Correspondentie met de Voorlichtingscommissie T.H.E. met informatie over de studierichting Mijnbouwkunde T.U.D.., 1970; 191; 1 omslag
        - Correspondentie met de Subcommissie voor de Geologische Ontwikkelingssamenwerking., 1971; 192; 1 omslag
  - Dokumentatie, III.
    - Rapporten inzake de resultaten van de 1e en 2e Delftse Nieuw-Guinea Expeditie in respektievelijk 1952 en 1953., 1954; 193; 3 delen
    - Krantenknipsels over de dalende belangstelling voor de opleiding van mijningenieur., 1963; 194; 1 omslag
    - Publikatie over het beroep van en de studie voor mijningenieur, drukwerk., 1966; 195; 1 katern
    - Publikatie over de geschiedenis van de Afdeling der Mijnbouwkunde, drukwerk, z.j.; 196; 1 katern
- Bescheiden van prof.dr. J.A.A. Mekel, D.
  - Stukken betreffende geophysisch veldonderzoek in Zuid-Limburg/Z.O. Brabant., 1940 september-1941 april; 197; 1 omslag
  - Correspondentie met personen en instellingen buiten de Hogeschool., 1932 maart-1941 april; 198; 1 omslag
- Archief van de structuurcommissie van de Afdeling, E.
  - Notulen met bijlagen., 1969 november-1971 april; 199; 1 omslag